臺灣高等法院刑事裁定
109年度聲字第3298號
聲請人  林天助
                
              
                （於法務部○○○○○○○執行）
上列聲請人因違反銀行法等案件，聲請交付法庭錄音光碟，裁定
如下：
    主  文
聲請人林天助繳納相關費用之後，准予拷貝交付本院105年度金
上訴字第13號案件法庭錄音光碟，並禁止轉拷利用。 
其他聲請駁回。
    理  由
一、聲請內容略以：聲請人即被告林天助違反銀行法等案件，雖
    判決有罪確定（最高法院108年度台上字第2876號）然聲請
    人是遭告訴人誣陷入罪，故須聲請本案二審（即本院105年
    度金上訴字第13號、105年度金上更一字第9號及107年度重
    金上更二字第3號案件）全部法庭錄音光碟，檢驗訴訟過程
    ，尋求再審機會，為此聲請交付上述法庭錄音光碟。
二、法院組織法第90條之1規定：當事人及依法得聲請閱覽卷宗
    之人，因主張或維護其法律上利益，得於開庭翌日起至裁判
    確定後6個月內，繳納費用聲請法院許可交付法庭錄音或錄
    影內容。但經判處死刑、無期徒刑或10年以上有期徒刑之案
    件，得於裁判確定後2年內聲請；前項情形，依法令得不予
    許可或限制聲請閱覽、抄錄或攝影卷內文書者，法院得不予
    許可或限制交付法庭錄音或錄影內容；第1項情形，涉及國
    家機密者，法院得不予許可或限制交付法庭錄音或錄影內容
    ；涉及其他依法令應予保密之事項者，法院得限制交付。法
    庭錄音錄影及其利用保存辦法第8條第1項、第2項分別規定
    ：當事人及依法得聲請閱覽卷宗之人，因主張或維護其法律
    上利益，聲請交付法庭錄音或錄影內容時，應敘明理由，由
    法院為許可與否之裁定；法院受理前項聲請，如認符合聲請
    要件，並在聲請期間內提出，且就所主張或維護法律上之利
    益已敘明者，除法令另有排除規定外，應予許可。
三、聲請人因銀行法等案件，經臺灣臺北地方法院以102年度金
    訴字第32號判處有期徒刑4年2月，上訴後，本院先後以105
    年度金上訴字第13號、105年度金上更一字第9號審理判決，
    分別經最高法院105年度台上字第2381號、106年度台上字第
    3468號撤銷發回，由本院以107年度重金上更二字第3號判處
    有期徒刑4年，經最高法院於109年2月26日以108年度台上字
    第2876號判決駁回上訴確定，有本院被告前案紀錄表可憑。
四、聲請人於民國109年8月13日聲請交付本院105年度金上訴字
    第13號案件之二審歷審法庭錄音光碟，並未逾法院組織法第
    90條之1第1項規定之裁判確定後6個月內期間，且已敘明交
    付法庭錄音光碟為檢驗訴訟過程，尋求再審機會，已釋明主
    張或維護其法律上利益之要件，應予准許；然查，本院105
    年度金上更一字第9號、107年度重金上更二字第3號案件法
    庭錄音光碟，已經本院於109年5月22日以109年度聲字第176
    1號裁定准予拷貝交付，此部分聲請核屬重覆，應予駁回。
五、依刑事訴訟法第220條規定，裁定如主文。
中　　華　　民　　國　　109 　年　　9 　　月　　8 　　日
　　　　　　　　　    刑事第二庭審判長法　官  周盈文
    　　　　　　　　　　　　　　　　  法　官  錢建榮
      　　　　　　　　　　　　　　　  法　官  郭豫珍
以上正本證明與原本無異。
如不服本裁定，應於收受送達後五日內向本院提出抗告狀。
                                      書記官  葉書豪
中　　華　　民　　國　　109 　年　　9 　　月　　9 　　日